【裁判字號】    91,簡上,89
【裁判日期】    920129
【裁判案由】    違反商標法
【裁判全文】
臺灣新竹地方法院刑事判決                          九十一年度簡上字第八九號
    上  訴  人
    即  被  告  乙○○
右列上訴人因違反商標法案件，不服本院竹北簡易庭，九十一年度竹北簡字第八四號
，中華民國九十一年五月二十四日第一審簡易判決( 聲請案號：臺灣新竹地方法院檢
察署九十一年度偵字第一九一五號 )，本院管轄第二審之合議庭判決如左：
    主  文
原判決撤銷。
乙○○共同連續明知為於同一商品，使用相同於他人註冊商標之圖樣之商品，意圖販
賣而陳列，處拘役肆拾日，如易科罰金，以佰元折算壹日。扣案如附表所示之仿冒
商品均沒收。
    事  實
一、乙○○明知如附表所示「ＧＵＣＣＩ」之商標圖樣，業由商標專用權人義大利商
    ．固喜歡固喜公司，向我國經濟部中央標準局獲准註冊，取得指定使用於各種書
    包、手提箱袋、旅行袋、皮夾等商品，及其他類似商品之商標專用權，迄仍在專
    用期間，而「ＬＯＵＩＳ  ＶＵＩＴＴＯＮ」、「ＬＶ」之商標圖樣，亦由商標
    專用權人甲○○○○登馬爾悌耶公司，向我國經濟部中央標準局獲准註冊，取得
    指定使用於書包、手提箱袋、旅行袋、皮夾、名片之皮夾、煙盒、打火機、記事
    簿及貴金屬之餐具等商品，及其他類似商品之商標專用權，迄仍在專用期間，詎
    竟於民國九十一年三月十八日，與自稱「蕭先生」姓名年籍不詳之成年男子商議
    由自稱「蕭先生」之成年男子提供其上有仿冒如附表所示相同註冊商標圖樣之皮
    夾、腰包、鑰匙包、名片夾、筆記本、煙盒、杯子、手機套、打火機盒等商品，
    陳列在乙○○所承租新竹市○○路四十五號前騎樓其原賣冰淇淋之攤位空置處求
    售營利，且約定乙○○按仿冒商品上所貼標籤之價格售出商品後，僅須交付「蕭
    先生」買進上開仿冒商品之進貨價格，而由乙○○賺取價差，嗣乙○○即為販售
    牟利，而與自稱「蕭先生」之成年男子基於共同之犯意聯絡，並基於概括之犯意
    ，自九十一年三月十九日起，連續四日在乙○○所承租新竹市○○路四十五號前
    騎樓處陳列由自稱「蕭先生」之成年男子僱請不知名之男子於每日早上載運前來
    之仿冒商品，以供不特定之顧客選購，嗣於九十一年三月二十二日十七時三十分
    許，為警在新竹市○○路四十五號前騎樓處查獲，並當場扣得如附表所示意圖販
    賣而陳列之仿冒「ＧＵＣＣＩ」、「ＬＯＵＩＳ  ＶＵＩＴＴＯＮ」、「ＬＶ」
    商標之商品。
二、案經甲○○○○登馬爾悌耶公司委請蕭彩綾律師訴請新竹縣警察局移送臺灣新竹
    地方法院檢察署檢察官聲請簡易判決處刑。
    理  由
一、訊據被告乙○○就右開犯罪事實，除否認明知為仿冒商標之商品外，業據被告於
    警訊、偵查及本院審理時供承不諱，並有如附表所示仿冒「ＧＵＣＣＩ」、「Ｌ
    ＯＵＩＳ  ＶＵＩＴＴＯＮ」、「ＬＶ」商標之商品扣案可資佐證。而「ＧＵＣ
    ＣＩ」之商標圖樣，業由商標專用權人義大利商．固喜歡固喜公司，向我國經濟
    部中央標準局獲准註冊，取得指定使用於各種書包、手提箱袋、旅行袋、皮夾等
    商品，及其他類似商品之商標專用權，迄仍在專用期間，而「ＬＯＵＩＳ  ＶＵ
    ＩＴＴＯＮ」、「ＬＶ」之商標圖樣，亦由商標專用權人甲○○○○登馬爾悌耶
    公司，向我國經濟部中央標準局獲准註冊，取得指定使用於書包、手提箱袋、旅
    行袋、皮夾、名片之皮夾、煙盒、打火機、記事簿及貴金屬之餐具等商品，及其
    他類似商品之商標專用權，迄仍在專用期間，亦經告訴代理人蕭彩綾指訴綦詳，
    並經證人丙○○到庭證述明確，且有各該商標註冊證附卷可稽，復經本院當庭勘
    驗上開商品，確與首開註冊之商標圖樣相同屬實。又於上開時日為警查獲如附表
    所示仿冒商品時既僅有被告在場，且如附表所示商品上復標示有賣價，並陳列在
    新竹市○○路四十五號前騎樓處之公眾得出入場所，既有照片二幀附卷可稽( 詳
    偵查卷宗第十一頁 )，足見被告確有意圖販賣而陳列上開仿冒商品在其所承租新
    竹市○○路四十五號前騎樓處情事。再者，被告既供承其曾聽聞過「ＧＵＣＣＩ
    」之品牌等語( 詳本院九十一年八月八日訊問筆錄 )，則被告未查證自稱「蕭先
    生」之成年男子所提供之商品來源憑據，即提供其所承租上開騎樓處陳列如附表
    所示之商品求售，實有悖於常情，參以「ＧＵＣＣＩ」、「ＬＶ」既為世界知名
    的品牌，惟被告所陳列如附表所示商品上標示之賣價既較真品市價顯不相當，是
    被告辯稱不知在其所承租上開騎樓處陳列之物為仿冒商品云云，顯為事後卸責之
    詞，不足採信。本件事證明確，被告犯行洵堪認定。
二、核被告所為，係犯商標法第六十三條之明知為於同一商品，使用相同於他人註冊
    商標之圖樣之商品，意圖販賣而陳列罪。公訴人雖認被告此部分係犯商標法第六
    十三條之明知為於同一商品，使用相同於他人註冊商標之圖樣之商品而販賣罪，
    惟被告自警訊、偵訊及本院審理時均陳稱：其尚未售出如附表所示之商品予他人
    ，僅係將商品陳列在其所承租上開騎樓處求售，而該商品其亦無付款給蕭先生等
    語( 詳偵查卷宗第四頁反面、第二十五頁 )，參以被告於本院審理時亦稱：蕭先
    生希望批貨給其買斷，但其不同意買斷，其希望他寄放在騎樓處讓其試賣看看，
    ．．．如附表所示之商品是蕭先生每天請小弟來擺，晚上小弟再將商品收回等語
    ，足徵被告尚未向自稱「蕭先生」之不詳姓名年籍成年男子販入如附表所示之商
    品，且查無證據證明被告已售出如附表所示之商品，自難繩以該罪名，惟其起訴
    之犯罪事實，與本院認定被告之基本社會事實相同，爰依法變更起訴法條。被告
    與自稱「蕭先生」之不詳姓名年籍成年男子間，互有犯意聯絡及行為分擔，應依
    刑法第二十八條規定論以共同正犯。被告於同時同地陳列如附表之商品侵害二被
    害人法益，為一行為觸犯數罪名，應依想像競合犯之例從一重處斷。又被告所為
    上開意圖販賣而陳列仿冒商品行為，時間緊接，所犯基本構成要件相同，顯係出
    於概括之犯意為之，為連續犯，爰依刑法第五十六條之規定以一罪論，並加重其
    刑。原審就被告予以論罪科刑，固非無見，惟查原判決認被告係觸犯明知為於同
    一商品，使用相同於他人註冊商標之圖樣之商品而販賣罪，尚有未洽，已如上述
    ，被告上訴意旨否認犯行，雖無理由，惟原判決既有前揭可議之處，自應由本院
    予以撤銷改判。爰審酌被告犯罪之動機、目的、手段、品性、生活狀況、智識程
    度、犯罪所生危害及犯罪後態度不佳等一切情狀，量處如主文所示之刑，並諭知
    易科罰金之折算標準。扣案如附表之商品，應依商標法第六十四條之規定宣告沒
    收。
三、公訴意旨略以：被告自九十一年三月十五日起至九十一年三月十八日止，在新竹
    市○○路四十五號前騎樓，以單價數百元之價格販入仿冒商標之商品後，即以販
    入價格提高一百至四百不等之價格賣出牟利，因認被告此部分涉犯商標法第六十
    三條之明知為於同一商品，使用相同於他人註冊商標之圖樣之商品而販賣罪嫌，
    訊據被告堅決否認其有於上開時日販賣仿冒商標商品之犯行，經查，被告於警訊
    時既稱：其係自九十一年三月十九日開始擺設販賣至今，販賣至今尚未賣出等語
    ( 詳偵查卷宗第四頁反面 )，且於偵訊時亦稱：其係賣霜淇淋的，其係九十一年
    三月十五日開始賣的，在九十一年三月十八日有廠商來推銷皮包，還沒付款，他
    有說一個星期會來給貨款，不知貨款多少，其也尚未賣出皮包等語( 詳偵查卷宗
    第二十五頁 )，足見被告應係自九十一年三月十九日始在其所承租上開騎樓處陳
    列仿冒商品，此外復查無其他積極證據足資証明被告確涉有該部分犯行，應認為
    被告所涉此部分犯行尚屬不能證明，檢察官既認為被告所涉此部分犯行如果成立
    ，與被告所涉上開意圖販賣而陳列仿冒商品犯行間，具有吸收犯之實質上一罪關
    係，爰不另為無罪之諭知，附此敘明。再公訴人雖認被告販售「ＧＵＣＣＩ」商
    標圖樣之衛生盒一個，亦有涉犯商標法第六十三條之明知為於同一商品，使用相
    同於他人註冊商標之圖樣之商品而販賣罪嫌，惟查義大利商．固喜歡固喜公司，
    以外文「ＧＵＣＣＩ」作為商標圖樣向我國經濟部中央標準局獲准註冊，取得指
    定使用之商品中並無衛生盒及衛生紙盒，亦經本院向經濟部智慧財產局查詢明確
    ，有經濟部智慧財產局九十一年九月十六日 (九一)智商九四一字第九一○○七
    六九二一號函一件附卷可稽，是被告雖於上開時日陳列標示有「ＧＵＣＣＩ」商
    標圖樣之衛生盒，惟應認為被告所涉此部分犯行尚屬不能證明，檢察官既認為被
    告所涉此部分犯行如果成立，與被告所涉上開意圖販賣而陳列仿冒商品犯行間，
    具有單純一罪關係，爰不另為無罪之諭知，併此敘明。
據上論斷，應依刑事訴訟法第四百五十五條之一第一項、第三項、第三百六十九條第
一項前段、第三百六十四條、第二百九十九條第一項前段、第三百條，商標法第六十
三條、第六十四條，刑法第十一條、第二十八條、第五十六條、第五十五條、第四十
一條第一項，罰金罰鍰提高標準條例第二條，判決如主文。
本案經檢察官陳榮林到庭執行職務。
中    華    民    國      九十二     年      一      月     二十九      日
                                      臺灣新竹地方法院刑事第一庭
                                          審判長法  官  賴 淑 敏
                                                法  官  李 珮 瑜
                                                法  官  王 佳 惠
右正本證明與原本無異。
不得上訴。
                                                書記官  江 靜 玲
中    華    民    國     九十二     年      一      月     三十        日


司法院資訊處製作；財團法人民間司法改革基金會備份。
